【裁判字號】    97,台上,5058
【裁判日期】    971009
【裁判案由】    違反毒品危害防制條例
【裁判全文】
最高法院刑事判決            九十七年度台上字第五０五八號
上  訴  人  甲○○
上列上訴人因違反毒品危害防制條例案件，不服台灣高等法院花
蓮分院中華民國九十七年七月十八日第二審判決（九十七年度上
訴字第一五四號，起訴案號：台灣花蓮地方法院檢察署九十六年
度偵字第五二二二號、九十七年度毒偵字第一二四號），提起上
訴，本院判決如下：
    主  文
上訴駁回。
    理  由
按刑事訴訟法第三百七十七條規定，上訴於第三審法院，非以判
決違背法令為理由，不得為之。是提起第三審上訴，應以原判決
違背法令為理由，係屬法定要件。如果上訴理由書狀並未依據卷
內訴訟資料，具體指摘原判決不適用何種法則或如何適用不當，
或所指摘原判決違法情事，顯與法律規定得為第三審上訴理由之
違法情形，不相適合時，均應認其上訴為違背法律上之程式，予
以駁回。依刑事訴訟法第三百五十條、第三百六十一條、第三百
六十二條、第三百六十七條規定，不服地方法院之第一審判決而
上訴者，須提出上訴書狀，並應敘述具體理由，為上訴必備之程
式；其所提出之上訴書狀並未敘述上訴理由，或僅曾以言詞陳述
上訴理由者，均應於上訴期間屆滿後二十日內補提理由書於第一
審法院。第一審法院經形式審查，認逾期未補提上訴理由者，應
定期間先命補正；逾期未補正者，為上訴不合法律上之程式，應
以裁定駁回。倘已提出上訴理由，但所提非屬具體理由者，則由
第二審法院以上訴不合法律上之程式，判決駁回。而所謂具體理
由，必係依據卷內既有訴訟資料或提出新事證，指摘或表明第一
審判決有何採證認事、用法或量刑等足以影響判決本旨之不當或
違法，而構成應予撤銷之具體事由，始克當之（例如：依憑證據
法則具體指出所採證據何以不具證據能力，或依憑卷證資料，明
確指出所為證據證明力之判斷如何違背經驗、論理法則）；倘僅
泛言原判決認定事實錯誤、違背法令、量刑失之過重或輕縱，而
未依上揭意旨指出具體事由，或形式上雖已指出具體事由，然該
事由縱使屬實，亦不足以認為原判決有何不當或違法者（例如：
對不具有調查必要性之證據，法院未依聲請調查亦未說明理由，
或援用證據不當，但除去該證據仍應為同一事實之認定），皆難
謂係具體理由，俾與第二審上訴制度在請求第二審法院撤銷、變
更第一審不當或違法之判決，以實現個案救濟之立法目的相契合
，並節制濫行上訴。本件上訴人因同時施用第一、二級毒品，經
第一審法院依想像競合犯論以施用第一級毒品罪，判處有期徒刑
十月。原判決以：上訴人以第一審判決量刑過重為理由提起上訴
，未於上訴書中記載第一審量刑過重之具體理由，而上訴人曾多
次違反麻醉藥品管理條例、毒品危害防制條例、及犯竊盜、偽造
文書等罪，第一審僅量處有期徒刑十月並不過重。上訴人未提出
新事證，指摘或表明第一審判決有何採證認事，足以影響判決本
旨之不當或違法，而構成應予撤銷之具體事由。因認上訴人之第
二審上訴不合法律上之程式，且無從命補正，予以駁回，經核於
法並無違誤。上訴意旨並未依據卷內訴訟資料具體指摘原判決有
何不適用法則或適用不當之違背法令情事，徒以對被告之科刑應
符合刑罰相當原則、認定犯罪事實之證據應為積極證據等空泛抽
象之論述，指摘原判決不當，核與法律規定得為第三審上訴理由
之違法情形，不相適合。其上訴違背法律上之程式，應予駁回。
據上論結，應依刑事訴訟法第三百九十五條前段，判決如主文。
中    華    民    國  九十七  年    十    月    九    日
                      最高法院刑事第五庭
                          審判長法官  陳  正  庸
                                法官  賴  忠  星
                                法官  林  秀  夫
                                法官  宋      祺
                                法官  陳  祐  治
      本件正本證明與原本無異
                                      書  記  官
中    華    民    國  九十七  年    十    月   十四   日
                                                      V


司法院資訊處製作；財團法人民間司法改革基金會備份。
